【裁判字號】    98,易,58
【裁判日期】    980303
【裁判案由】    詐欺
【裁判全文】
臺灣臺南地方法院刑事判決                98年度易字第58號
公  訴  人  臺灣臺南地方法院檢察署檢察官
被      告  甲○○
上列被告因詐欺案件，經檢察官提起公訴（九十六年度偵字第一
一六五六號、偵緝字第一一０七號），本院判決如下：
    主  文
甲○○犯幫助詐欺取財罪，處有期徒刑陸月，如易科罰金以新臺
幣壹仟元折算壹日，減為有期徒刑參月，如易科罰金以新臺幣壹
仟元折算壹日；又犯幫助詐欺取財罪，處有期徒刑陸月，如易科
罰金，以新臺幣壹仟元折算壹日，減為有期徒刑參月，如易科罰
金以新臺幣壹仟元折算壹日；應執行有期徒刑伍月，如易科罰金
以新臺幣壹仟元折算壹日。
    事  實
一、甲○○明知不法犯罪集團經常以人頭行動電話ＳＩＭ卡撥打
    電話向被害人施用詐術，藉此逃避檢警人員之追緝，並預見
    向其取得行動電話ＳＩＭ卡之人，會以該行動電話ＳＩＭ卡
    作為詐欺取財之不法所用，竟仍基於幫助詐欺取財之不確定
    故意，容任他人使用其行動電話ＳＩＭ卡，以遂行詐騙他人
    財物之犯行，而分別為下列行為：
（一）甲○○於民國九十五年十二月十二日至位於臺南縣永康市
      ○○路四一一號之「嘉豪通訊行」申辦和信電訊股份有限
      公司之門號0000000000號行動電話ＳＩＭ卡後
      ，即交付予真實姓名、確實年籍均不詳之黃姓成年男子，
      並收受該男子所交付之數百元為代價，而容任他人作為詐
      欺取財之工具。嗣該真實姓名年籍不詳男子取得前開行動
      電話ＳＩＭ卡後，即交與其所屬之犯罪集團成員共同意圖
      為自己不法之所有，基於詐欺之犯意聯絡，於網路聊天室
      內佯裝為可外出聊天之女子，丙○○於九十六年一月二十
      二日在其居住之嘉義縣民雄鄉○○村○○路六八號五０七
      室內，使用電腦網路進入奇摩「嘉義之光」網路聊天室，
      因而認識自稱為「曉華」之女子欲相約見面聊天，該詐騙
      集團即謊稱欲確認身分而要求丙○○至自動櫃員機進行操
      作，丙○○不疑有他而受騙，依詐騙集團成員指示進行操
      作，並將其帳戶內款項新臺幣二萬九千八百十八元轉入由
      傅炫賓向臺灣郵政股份有限公司竹北博愛郵局申辦帳號：
      ０二０四六五—二號之帳戶內，續於九十六年一月二十三
      日零時許，丙○○接獲詐騙集團使用甲○○所申辦之門號
      0000000000號電話聯繫，佯稱為銀行行員要協
      助丙○○處理款項遭轉出事宜，丙○○仍不知為詐，將其
      申辦銀行網路密碼告知詐騙集團成員後，旋即遭詐騙集團
      成員將其帳戶內款項以語音轉帳方式分別將款項一萬三千
      元轉入由張焜賓向臺灣郵政股份有限公司鳳山過埤郵局申
      辦之帳號00000000000000號之帳戶內、另
      將款項十一萬五千元轉帳至洪葦宸向高雄二苓郵局申辦之
      帳號0000000號之帳戶內（有關傅炫賓、張焜賓、
      洪葦宸等人所犯幫助詐欺取財罪部分，其中傅炫賓已經臺
      灣新竹地方法院以九十六年度竹簡字第一四一四號判決，
      經減刑為有期徒刑三月，如易科罰金，以新臺幣一千元折
      算一日；張焜賓部分，經臺灣高雄地方法院以九十七年度
      易字第六五六號判決，經減刑為有期徒刑二月，如易科罰
      金，以新臺幣一千元折算一日；洪葦宸部分，經臺灣高雄
      地方法院以九十六年度簡字第四九九九號判決，經減刑為
      有期徒刑一月又十五日，如易科罰金，以新臺幣一千元折
      算一日），嗣經丙○○向銀行查詢始知詐騙而報警，經警
      查悉上情。
（二）甲○○復於九十五年十二月二十一日至位於臺南市○區○○路二十號之「聯強國際股份有限公司」即中華電信臺南
      勝利特約服務中心申辦門號：0000000000號之
      行動電話ＳＩＭ卡後，即交付予真實姓名、確實年籍均不
      詳之成年男子，亦取得數百元之代價，而容任他人作為詐
      騙集團成員使用之聯繫工具。嗣詐騙集團成員取得前開行
      動電話ＳＩＭ卡後，即與其所屬之犯罪集團成員共同意圖
      為自己不法之所有，基於詐欺之犯意聯絡，於九十六年一
      月五日下午四時許，乙○○透過電腦網路聊天室認識一名
      女子後即相約在臺北市○○路○段家樂福賣場前見面，但
      並未見到面，乙○○即接獲詐騙集團成員持甲○○所申辦
      上開電話門號0000000000號電話表示，要求乙○○至自動櫃員機進行操作，以確認身分，並在乙○○按
      詐騙集團成員指示進行操作時又稱乙○○操作錯誤導致資
      料外洩，須匯款五萬三千元始能處理並會退還款項，乙○○不疑有他將其帳戶內款項五萬三千元至新竹商業銀行自
      動櫃員機存入詐騙集團成員指示之由彭志雄申辦新竹國際
      商業銀行竹北分行帳號：00000000000000
      0號之帳戶內（該款項已經通報為警示帳戶未遭詐騙集團
      成員提領而退還予乙○○），詐騙集團成員仍持上開門號
      行動電話與乙○○聯繫，續又再佯稱乙○○仍因操作不當
      導致所匯金額無法退還，現須為乙○○處理而需乙○○再
      行匯款十三萬元，但因乙○○金額不足僅匯款五萬元（分
      三次各以二萬九千元、一千元、二萬元）至詐騙集團成員
      指示之由陳麗卿申辦之第一商業銀行頭前分行帳號：00
      000000000000號帳戶內（均遭詐騙集團成員
      使用金融卡以跨行提領方式提領出。有關彭志雄、陳麗卿
      等人所犯幫助詐欺取財罪部分，分別經判決，即彭志雄部
      分經臺灣新竹地方法院以九十六年度竹簡字第八二七號判
      決有期徒刑三月，如易科罰金，以新臺幣一千元折算一日
      ，陳麗卿部分，經臺灣板橋地方法院以九十六年度易字第
      一二一三號判決有期徒刑四月，如易科罰金，以新臺幣一
      千元折算一日），但詐騙集團成員仍要求乙○○籌款支付
      ，乙○○此時才驚覺遭詐騙，並報警處理而查悉上情。
二、案經臺北市政府警察局內湖分局、嘉義縣警察局民雄分局分
    別報請臺灣士林地方法院檢察署檢察官、嘉義地法院檢察署
    檢察官偵辦後均函請臺灣高等法院檢察署函轉臺灣臺南地方
    法院檢察署檢察官偵查起訴。
    理  由
壹、程序部分：
    按被告以外之人於審判外之言詞或書面陳述，除法律有規定
    者外，不得作為證據；又被告以外之人於審判外之陳述，雖
    不符刑事訴訟法第一百五十九條之一至第一百五十九條之四
    之規定，而經當事人於審判程序同意作為證據，法院審酌該
    言詞陳述或書面陳述作成時之情況，認為適當者，亦得為證
    據，刑事訴訟法第一百五十九條第一項、第一百五十九條之
    五第一項定有明文。經查，本判決所引用之各項證據資料，
    其屬於被告以外之人於審判外之言詞、書面陳述者，均為當
    事人於審判程序同意作為證據，並審酌上開證據作成時之情
    況，亦無不當取供等情形，認為以之作為本案之證據亦屬適
    當，依刑事訴訟法第一百五十九條之五第一項之規定，應均
    有證據能力。
貳、實體部分：
  一、訊據被告固坦承有於前開時間、地點申辦上開門號行動電
      話ＳＩＭ之事實，惟矢口否認有何幫助詐欺取財犯行，辯
      稱：伊申辦該二門號ＳＩＭ卡是要給伊兒子使用，但尚未
      交付予兒子即於不詳時間、地點均遺失，而遭他人冒用，
      伊是冤枉云云。
  二、經查：
  （一）被害人丙○○、乙○○二人確實遭人以被告所申辦上開
        二門號之行動電話門號聯繫而詐騙，並依詐騙集團成員
        指示進行匯出款項或將網路密碼告知而遭轉出款項等情
        ，業據證人即被害人丙○○、乙○○二人於警詢中指述
        甚詳，復有證人丙○○、乙○○二人所提出之中華郵政
        公司自動櫃員機交易明細表、存款簿內紀錄語音轉帳紀
        錄、證人乙○○所提出之第一銀行自動櫃員機交易明細
        、新竹國際商業銀行交易資料、通聯調閱查詢單、帳號
        00000000000000號活期儲蓄存款明細各
        一份等資料在卷可憑，而被告於上開時間、地點申辦前
        述二門號行動電話ＳＩＭ卡乙節，亦為被告所是認，並
        有和信電訊股份有限公司於九十六年二月十三日出具之
        行動電話基本資料、門號0000000000號電話
        之使用狀態說明單、該門號之申請書、中華電信股份有
        限公司出具門號0000000000號行動電話申請
        資料、行動電話業務申請書、行動電話業務服務契約各
        一份在卷可稽，此部分事實堪信為真實。
  （二）復查，一般人若行動電話遭竊或遺失皆恐遭他人盜打而
        受有損失或是作為犯罪之用，為免引發誤會、不必要爭
        端，莫不立即報警或通知電信公司辦理停話。被告雖辯
        稱其發現遺失後即辦理掛失云云，然據證人即「嘉豪通
        訊行」負責人葉莉莉到庭證稱：伊不認識被告，但對被
        告有印象，也不確定是否為被告購買電話卡，但被告並
        未至伊店裡辦理門號掛失，因為通常購買易付卡者，如
        有遺失直接向直營中心申辦，契約書上都有免費電話可
        撥打等語（見偵查卷第四十頁至第四十一頁訊問筆錄）
        ，而被告向和信電訊股份有限公司申辦之門號0000
        000000號行動電話，該門號並無掛失紀錄，警方
        於九十六年二月十三日查詢時，該門號於九十五年十二
        月十二日開通使用後，於上開查詢日仍在使用中並無停
        機情形；另被告向中華電信股份有限公司申辦之門號0
        000000000號行動電話經警方於九十六年一月
        十九日進行調查時，仍在使用狀態中，亦無因申請人申
        報遺失而停用之情狀乙節，分別有和信電訊股份有限公
        司於九十六年二月十四日傳真門號000000000
        0號電話之申辦、使用資料、和信電訊股份有限公司於
        九十六年四月二十四日以和信（業服）字第０九六二０
        四０一九六七號函、門號0000000000號電話
        通聯調閱查詢單、中華電信股份有限公司出具使用資料
        各一份在卷可按，是被告此部分所辯，顯與事證不符，
        不足採信。
  （三）又被告於本院審理時雖以上開情詞置辯，然觀被告本案
        發生後先後於警、偵訊及本院審理中所述內容有前後不
        一情形，即被告於九十六年四月七日警詢中先陳稱：「
        ‧‧‧（問：目前該行動電話門號000000000
        0號？）我申請後即交給我兒子吳宏剛使用了。‧‧‧
        （問：該行動電話門號吳宏剛是否還在使用？）吳宏剛
        有告訴我該門號已經遺失了，並沒有在使用。（問：吳
        宏剛是於何時告訴你該行動電話門號00000000
        00遺失？）吳宏剛是在過年前要去大陸前告訴我該行
        動電話門號0000000000ＳＩＭ卡遺失了，沒
        有在使用。（問：吳宏剛遺失後有無向電信公司停話？
        ）我並不知道吳宏剛有無向電信公司停話。」等語；被
        告掣製完警詢筆錄後，於九十六年四月十九日又主動至
        上開偵查隊主動表示另改陳：該行動電話門號0000
        000000號電話為伊申請後，尚未交付其子吳宏剛
        使用就遺失，是在九十六年一月份時發現遺失的，伊有
        向所申請之遠傳電信公司申請註銷，伊一共遺失遠傳、
        和信、臺灣大哥大等三家電信公司ＳＩＭ卡等語（見附
        於嘉義縣警察局民雄分局刑案偵查卷第十九頁、第二十
        一頁調查筆錄），於臺灣士林地方法院檢察署偵查中時
        亦陳：「（問：〈提示通聯調閱查詢單〉這號行動電話
        是不是你申請的？）資料都是我的，但我沒有使用行動
        電話，都是我兒子吳宏剛在使用，我記得在去年十二月
        申請。（問：在何處申請？）臺南縣永康市榮總醫院附
        近通訊行。（問：申請目的？）要問我兒子。（問：申
        請之後誰使用？）原本要給我兒子用但還沒用就遺失，
        在臺南市我住處附近遺失，我有去通訊行辦停用。‧‧
        ‧（問：你共辦幾個門號？）三個，都在同一天全部遺
        失‧‧‧」等語（見附於臺灣士林地方法院檢察署偵查
        卷九十六年四月九日詢問筆錄），但於臺灣臺南地方法
        院檢察署檢察官偵查中時則改陳：「‧‧‧（問：00
        00000000號行動電話是否你申請？）是，但都
        是我兒子吳宏剛在使用，後來吳宏剛不慎遺失有跟我講
        ，我就去辦理註銷卡片。（問：電話交給你兒子使用有
        何證明？）是我還未交給我兒子使用，是我剛辦門號下
        來，要拿給我兒子使用時就發現遺失，我就隔天去辦理
        註銷。（問：申請門號後幾天將ＳＩＭ卡遺失？）辦下
        來約一個月遺失的。（問：辦下來至遺失這段時間是何
        人使用？）放在我身邊，但是我沒有在使用。‧‧‧」
        等語、之後另稱：「‧‧‧（問：你買了放在哪裡就掉
        了？）我騎腳踏車去買，放在腳踏車籃子，怎麼掉的我
        都不知道。（問：為什麼你上次說一個月後就遺失了？
        ）是我兒子一個月後要用，我才知道遺失了」等語（見
        偵查卷第十七頁、第二十六頁至第二十七頁訊問筆錄）
        ，於本院進行準備程序及審理時再稱：該二門號均為伊
        申請，但申請後何時、何處遺失均不曉得，還沒有交給
        伊兒子使用就遺失等語（見本院刑事卷第二十五頁準備
        程序筆錄、第六十頁審判筆錄），即有關被告申辦上開
        二門號之ＳＩＭ卡之後究竟是交予兒子吳宏剛或遺失，
        被告先稱是交予兒子使用，之後改稱在交付予兒子吳宏
        剛之前即遺失等語，而申辦後何時、何地所遺失，被告
        先稱剛辦門號下來要交予兒子使用時就發現遺失等語，
        之後改稱申辦後過一個月兒子要用才發現遺失等語，再
        改稱何時遺失不曉得等語，是被告此部分所陳先後迥異
        ，已有可疑，且經本院查詢被告前案紀錄資料，被告另
        犯幫助恐嚇取財罪，經福建金門地方法院以九十八年城
        簡字第八號受理中，經調閱相關福建金門地方法院檢察
        署檢察官九十七年偵字第四九號聲請簡易判決處刑書、
        被告於九十六年十二月二十一日於內政部警政署電信警
        察隊之調查筆錄資料，被告於該案警詢中陳稱：「九十
        五年九月底時，我騎腳踏車在臺南縣小東路附近路口，
        等待紅綠燈時，剛好有一位年約四十五遂男子騎機車到
        我身旁聊天，並詢問有無意願帶人去申辦電信門號預付
        卡，介紹一人可得新臺幣二百元的酬勞，如果介紹更多
        人，酬金會更多，當時我回答他說要作何用途，他說沒
        有問題，之後他就留下他的電話就走了。‧‧‧我從九
        十五年九月份起陸續帶張鳳妹等約四個人去臺南市○○
        路手機門號門市一人申辦二支的預付卡門號，共約八支
        。‧‧‧就是帶一人酬金二百元，帶四人總共酬金約八
        百元，我帶人去申辦門號，他當場就付現金給我。張鳳
        妹本人也有收到金錢，至於多少錢我不知道，是由該名
        男子拿給他們的。所申辦門號都由該名男子拿去」等語
        （見附於本院刑事卷第五十一頁至第五十三頁被告於九
        十六年十二月二十一日在內政部警政署電信警察隊所製
        調查筆錄），經提示予被告閱覽後，再訊問被告上開二
        門號申辦過程與情形，被告則陳：「‧‧‧（問：依你
        於九十六年十二月二十一日警詢供述，你從九十五年九
        月起共帶四人在臺南市○○路辦了八個門號，交給不詳
        姓名之人，得款八百元？）對，那是計程車與吃飯的錢
        ，那個人就像老闆一樣，說一張身分證只能申辦一個門
        號，我是有帶人申請門號，申請幾支門號忘記了，我是
        好心好意幫人家忙。（問：本件0000000000
        、0000000000號這二支門號都在九十五年十
        二月份申請的，你是交給何人，是否賣門號？）沒有，
        對方是臨時認識的，這二支門號我都是交給同一個人，
        他辦好就拿走了，他跟我說是員工犒賞，辦完就把卡拿
        走了。（問：對方是誰？）現在我找不到他，他電話打
        不通，他姓黃。‧‧‧（問：你剛才說本案00000
        00000、0000000000號這二支電話有交
        給姓黃的，他交給你多少錢？）幾百塊錢我忘記了。（
        問：你是否同時交給他？）他打電話給我要求我，我就
        坐計程車去，有時他打電話給我叫我幫忙到通訊行幫他
        申請，一申請到就將門號卡拿走，並給我幾百塊車資，
        叫我去吃飯，好像三百元。（問：這二支電話是不同時
        間申請，也是在申請完就交給他？）對，一申請完他就
        拿走，並給我車資。‧‧‧」等語（見本院刑事卷第六
        十七頁至第六十八頁審判筆錄），足認被告與真實姓名
        、確實年籍均不詳之成年男子間達成協議，由被告出面
        申辦行動電話門號，該男子即交付數百元為代價，被告
        即依該男子之指示申辦上開二行動電話門號後交予該名
        男子，並取得數百元之代價，被告所辯申辦之行動電話
        門號卡交予兒子使用、已遺失、並有辦理掛失停用云云
        ，均係事後卸責之詞，不足採信。
  （四）此外，並有證人、即上開帳戶申辦人傅炫賓、洪葦宸、
        張焜賓、彭志雄、陳麗卿、證人即被告之子吳宏剛分別
        於警、偵訊中陳述甚詳，及新竹國際商業銀行竹北分行
        於九十六年一月十七日以竹商銀竹北字第０九六０００
        一五號函所附彭志雄申辦之存款業務申請書、印鑑卡、
        對帳單、第一商業銀行於九十六年一月十八日以一頭前
        字第十號函所附陳麗卿申辦活期儲蓄存款印鑑卡、設定
        警示戶通報日期、存款明細分類帳、未登摺帳項明細表
        、臺灣郵政股份有限公司高雄郵局於九十六年二月十六
        日以高營字第０九六二０００八二一號函所附洪葦宸立
        帳申請書、查詢已印摺交易詳情交易資料、客戶歷史交
        易清單、上開公司儲匯處於九十六年三月十四日以儲字
        第０九六００００三七三號函、上開公司鳳山郵局於九
        十六年三月二十一日以鳳營字第０九六０一００四五七
        號函所附儲戶張焜賓開戶基本資料、客戶歷史交易清單
        、上開公司新竹郵局於九十六年二月十四日以竹營字第
        ０九六０一００一五三號函所附傅炫賓之立帳申請書、
        非約定帳戶轉帳服務申請書、查詢未印摺交易詳情、已
        印摺交易詳情等資料均附卷可憑。
  （五）按行為人對於構成犯罪之事實，預見其發生，而其發生
        ；並不違其本意者，以故意論，刑法第十三條第二項定
        有明文。查行動電話通信業者對於申辦行動電話門號使
        用並無特殊資格及使用目的之限制，故凡有正當目的使
        用行動電話門號之必要者，均可自行前往業者門市或特
        約經銷處辦請使用，殊無借用他人名義所申辦行動電話
        門號使用之理，倘不自行申辦行動電話門號，反無故向
        他人借用行動電話門號之ＳＩＭ卡使用，依常理得認為
        其借用他人行動電話門號ＳＩＭ卡使用之行徑，極可能
        與財產犯罪密切相關，並藉此規避有犯罪偵查權限之機
        關循線追查之可能；且現今媒體報導中，或以中獎、退
        稅、家人遭擄、信用卡款對帳或提款卡密碼外洩，疑似
        遭人盜領存款等事由，利用他人名義所申辦之行動電話
        門號作為聯繫工具，詐騙被害人至金融機構櫃檯電匯，
        抑或持提款卡至自動櫃員機依其指示操作，使被害人在
        不知情之狀況下依指示操作匯出款項後，隨即將之提領
        一空之詐騙手法，層出不窮，一般人亦均有應妥善保管
        前開物件，防止被他人冒用之認知。查被告為一智慮成
        熟之成年人，其縱使並不確知所提供之行動電話ＳＩＭ
        卡，係遭他人用以對被害人詐欺取財，亦無法確知取得
        該行動電話ＳＩＭ卡之人係以何種方法於何時地為詐欺
        取財之具體內容，惟對於其所提供之上揭二行動電話Ｓ
        ＩＭ卡，將遭人作為詐欺取財犯行之工具使用，應有概
        括之認識，且可預見其發生，為貪圖區區數百元之利益
        ，而依不認識之男子之指示申辦電話後交予對方使用，
        顯見其行動電話ＳＩＭ卡提供他人不法犯罪之所用，並
        不違背被告本意，即被告並非確信行動電話ＳＩＭ卡不
        至遭利用為犯罪之用，仍將行動電話ＳＩＭ卡提供他人
        ，足認被告應具幫助犯罪之不確定故意甚明。
  （六）至於證人丙○○、乙○○二人均是使用電腦網路而接獲
        詐騙集團成員電話聯繫後受詐騙，並依詐騙集團成員指
        示告知網路密碼、提存款項，及操作自動櫃員機而將其
        帳戶內款項轉出至詐騙集團成員指定之帳戶內，並未見
        到行使詐騙之人乙節，已為證人丙○○、乙○○二人陳
        述遭詐騙之情甚詳，是被告聲請傳喚被害人到庭進行指
        認是否為被告行騙等語，顯屬無益，本案亦不因被害人
        丙○○、乙○○二人未指認及無法指認被告，即可為有
        利於被告之認定，被告聲請傳喚證人丙○○、乙○○二
        人部分，並無必要，附此說明。
  （七）綜上，被告前開所辯，均係事後卸責之詞，不足採信。
        從而，本件事證明確，被告犯行堪以認定。
三、按刑法上之幫助犯，係對於犯罪與正犯有共同之認識，而以
    幫助之意思，對於正犯資以助力，而未參與實施犯罪之行為
    者而言（最高法院七十五年度臺上字第一五０九號、八十四
    年度臺上字第五九九八號、八十八年度臺上字第一二七０號
    判決意旨可資參照）。查本件被告係依真實姓名、確實年籍
    均不詳僅知為姓「黃」之成年男子之請託，以每申辦一門號
    行動電話即支付數百元利益之代價而同意代其申辦，並將其
    所申辦上開二行動電話門號之ＳＩＭ卡，交付予黃姓男子後
    輾轉提供予犯罪集團成員供作詐騙之聯繫使用，雖使該成員
    得基於詐欺取財之犯意，向被害人丙○○、乙○○二人施以
    詐術，致使被害人二人均因此陷於錯誤，而依詐騙集團成員
    指示進行操作自動櫃員機而將其帳戶內款項轉出，或依指示
    進行匯款、或告知網路帳號密碼而均將款項匯款至該犯罪集
    團成員所指定之帳戶內，而遂行其詐欺取財之犯行，惟被告
    僅提供行動電話門號ＳＩＭ卡供人使用之行為，尚難認同於
    向被害人施以欺罔之詐術行為，且亦無證據證明被告有參與
    詐欺取財犯行之構成要件行為，是核被告甲○○前開二次提
    供其所申辦行動電話ＳＩＭ卡所為，均係犯刑法第三十條第
    一項前段、第三百三十九條第一項之幫助詐欺取財罪。被告
    前後二次犯行，犯意個別、行為不同，應分論併罰之。又被
    告並未實際參與上開犯罪集團之詐欺犯行，而是基於幫助詐
    欺之犯罪意思而參與，所為係犯刑法第三百三十九條第一項
    之幫助詐欺取財罪之幫助犯，爰依刑法第三十條第二項規定
    按正犯之刑減輕之。爰審酌被告素行尚可，有臺灣高等法院
    被告前案紀錄表一份在卷可按，其雖未實際參與詐欺取財犯
    行，但為貪圖數百元之利益而依不認識之人之要求配合申辦
    行動電話ＳＩＭ卡供不法犯罪集團使用之犯罪動機、目的、
    手段，被告所為不僅造成執法機關不易查緝犯罪行為人，嚴
    重危害社會治安，助長社會犯罪風氣，更造成被害人求償上
    之困難，被害人遭詐騙之金額，及被告所陳為高中畢業、每
    月領取一萬四千元之退休俸，並在教會服務等智識程度與生
    活狀態等一切情狀，分別量處如主文所示之刑，及諭知易科
    罰金折算標準。末查，被告甲○○將其所申辦電話卡輾轉交
    付予犯罪集團成員使用，而詐騙集團成員使用行使詐騙使被
    害人受詐騙之行為分別為九十六年一月五日、同年月二十二
    日，即犯罪時間均在九十六年四月二十四日以前，又被告雖
    經通緝到案，然被告係於九十六年七月十一日經臺灣臺南地
    方法院檢察署以丁○瑞偵至緝字第二二一一號發佈通緝，於
    同日緝獲到案等情，有上開文號通緝書、臺南市警察局第六
    分局解送人犯報告書各一份附卷可憑，即被告是在中華民國
    九十六年罪犯減刑條例施行前經通緝並緝獲，即無該條例第
    五條規定不得減刑之情形，此外，本案查無上開減刑條例其
    餘所定不予或不得減刑之情形，爰依同條例第二條第一項第
    三款規定減其刑期二分之一，並依同條例第七條、第九條及
    第十條之規定諭知其減得之刑暨定應執行之刑與易科罰金之
    折算標準。
據上論斷，應依刑事訴訟法第二百九十九條第一項前段，刑法第
三十條、第三百三十九條第一項、第五十一條第五款、第四十一
條第一項前段，刑法施行法第一條之一，中華民國九十六年罪犯
減刑條例第二條第一項第三款、第七條、第十條，判決如主文。
本案經檢察官林朝文到庭執行職務。
中    華    民    國    98    年    3     月    3     日
                  刑事第四庭審判長  法  官  林逸梅
                                    法  官  陳淑卿
                                    法  官  程克琳
上正本證明與原本無異。
如不服本判決應於收受送達後10日內向本院提出上訴書狀，並應
敘述具體理由；其未敘述上訴理由者，應於上訴期間屆滿後20日
內向本院補提理由書（均須按他造當事人之人數附繕本）「切勿
逕送上級法院」。告訴人或被害人如對於本判決不服者，應具備
理由請求檢察官上訴，其上訴期間之計算係以檢察官收受判決正
本之日期為準。
                                    書記官  曾美滋
中    華    民    國    98    年    3     月    3     日
附錄本案論罪科刑法條
刑法第339條
意圖為自己或第三人不法之所有，以詐術使人將本人或第三人之
物交付者，處5年以下有期徒刑、拘役或科或併科1千元以下罰金
。
以前項方法得財產上不法之利益或使第三人得之者，亦同。
前二項之未遂犯罰之。


司法院資訊處製作；財團法人民間司法改革基金會備份。
